pt-BR: Ferragens > Suprimentos elétricos > Reguladores e transformadores de tensão: Reguladores de tensão; Transformadores de tensão
nb: Maskinvare > Strøm- og elektrisk utstyr > Spenningstransformatorer og regulatorer: Spenningsregulatorer; Spenningstransformatorer
ja: DIY用品 > 電力供給装置 > 変圧器・調整器: 電圧調整器; 変圧器
th: ฮาร์ดแวร์ > อุปกรณ์ที่ใช้ไฟฟ้า > ตัวแปลงและควบคุมแรงดันไฟฟ้า: ตัวควบคุมแรงดันไฟฟ้า; ตัวแปลงแรงดันไฟฟ้า
pt-PT: Equipamento > Artigos de potência e alimentação elétrica > Transformadores e reguladores de voltagem: Reguladores de voltagem; Transformadores de voltagem
da: Isenkram > Eludstyr > Spændingstransformatorer og spændingsregulatorer: Spændingsregulatorer; Spændingstransformatorer
ru: Оборудование и технические изделия > Системы электроснабжения > Трансформаторы и стабилизаторы напряжения: Стабилизаторы напряжения; Трансформаторы напряжения
en: Hardware > Power & Electrical Supplies > Voltage Transformers & Regulators: Voltage Regulators; Voltage Transformers
bg-BG: Железария > Захранване и електрически консумативи > Трансформатори и регулатори на напрежение: Регулатори на напрежение; Трансформатори на напрежение
ko: 철물 > 전원/전기 용품 > 변압기/전압 조정기: 전압 조정기; 변압기
es: Bricolaje > Suministros eléctricos > Reguladores y transformadores de voltaje: Reguladores de voltaje; Transformadores de voltaje
sk-SK: Náradie > Dodávka elektrickej energie > Transformátory a regulátory napätia: Regulátory napätia; Transformátory napätia
it: Articoli di ferramenta > Forniture elettriche > Regolatori e trasformatori di tensione: Regolatori di tensione; Trasformatori di tensione
sv: Metallprodukter > Eltillbehör > Spänningstransformatorer och -regulatorer: Spänningsregulatorer; Spänningstransformatorer
hr-HR: Željezarija > Elektroinstalacijska oprema > Transformatori i regulatori napona: Regulatori napona; Transformatori napona
fi: Rakentaminen > Teholähteet ja sähkötarvikkeet > Jännitemuuntajat ja -säätimet: Jännitesäätimet; Jännitemuuntajat
el: Υλικά κατασκευών > Παροχή ρεύματος & ηλεκτρικά εξαρτήματα > Μετασχηματιστές & ρυθμιστές τάσης: Ρυθμιστές τάσης; Μετασχηματιστές τάσης
zh-CN: 五金/硬件 > 电动/电气用品 > 电压互感器/稳压器: 电压稳压器; 电压互感器
nl: Bouwmaterialen > Energie- en elektriciteitsbenodigdheden > Stroomregelaars en transformatoren: Stroomregelaars; Transformatoren
lt-LT: Techninė įranga > Elektros reikmenys > Įtampos transformatoriai ir reguliatoriai: Įtampos reguliatoriai; Įtampos transformatoriai
sl-SI: Gradbena oprema > Napajanje in električna oprema > Transformatorji in regulatorji napetosti: Regulatorji napetosti; Transformatorji napetosti
zh-TW: 硬體 > 供電用品 > 變壓器/調壓器: 調節器; 電壓變壓器
fr: Quincaillerie > Accessoires électriques > Transformateurs et régulateurs de tension: Régulateurs de tension; Transformateurs de tension
vi: Phần cứng > Nguồn & Cấp điện > Máy biến áp đo lường cao áp & bộ điều tiết điện thế: Bộ điều chỉnh điện áp; Máy biến áp
tr: Hırdavat > Elektrik Sarf Malzemeleri > Gerilim Transformatörleri ve Regülatörleri: Gerilim Regülatörleri; Gerilim Transformatörleri
ro-RO: Feronerie > Articole și consumabile de alimentare și electrice > Transformatoare și regulatoare de tensiune: Regulatoare de tensiune; Transformatoare de tensiune
cs: Kutilství a řemeslo > Elektroinstalace > Transformátory a regulátory napětí: Regulátory napětí; Napěťové transformátory
pl: Sprzęt > Materiały elektryczne > Transformatory i regulatory napięcia: Regulatory napięcia; Transformatory napięcia
hu: Hardver > Tápellátás és elektromos kellékek > Feszültségtranszformátorok és -szabályozók: Feszültségszabályozók; Feszültségtranszformátorok
de: Heimwerkerbedarf > Elektrobedarf > Spannungswandler & -regler: Spannungsregler; Spannungswandler